臺灣南投地方法院民事裁定
111年度司財管字第3號
聲  請  人  洪金山  



受  選任人  林助信律師
上列聲請人請求選任失蹤人財產管理人事件，本院裁定如下：
    主  文
選任林助信律師為失蹤人廖招治(女，民國00年0月0日生，原住
：南投縣○○市○○路00號)之財產管理人。
程序費用新臺幣1,000元由聲請人負擔。
    理  由
一、按失蹤人未置財產管理人者，其財產管理人依下列順序定之
    ：一、配偶。二、父母。三、成年子女。四、與失蹤人同居
    之祖父母。五、家長。不能依前項規定定財產管理人時，法
    院得因利害關係人或檢察官之聲請，選任財產管理人。家事
    事件法第143條定有明文。而所謂失蹤係指失蹤人離去其最
    後住所或居所，陷於生死不明之狀態而言（最高法院85年度
    台抗字第328號裁定意旨參照）。
二、本件聲請意旨略以：聲請人與第三人廖築同為南投市○○段00
    000地號土地之共有人，廖築於民國107年8月12日死亡，失
    蹤人廖招治（女、民國00年0月0日生）為廖築之繼承人，聲
    請人請求分割共有物，曾由本院以111年度投簡調字52號審
    理，惟因查詢失蹤人廖招治戶籍結果皆無所獲，為保障聲請
    人及其他共有人之財產權，爰依家事事件法第143條第1、2
    項規定，聲請選任失蹤人廖招治之財產管理人等語，並提出
    土地登記謄本影本、繼承系統表及戶籍謄本影本等件為證。
三、經查，聲請人主張之事實，業據其提出上開書證為憑，本院
    職權向南投○○○○○○○○○查詢之失蹤人廖招治歷年資料及其法
    定繼承人之戶籍資料，可知失蹤人廖招治最後住所地為南投
    縣○○市○○路00號，現則查無戶籍登記資料亦查無廖招治載有
    死亡記事之戶籍資料，此有南投市戶政事務所函在卷可稽。
    可認聲請人主張失蹤人廖招治離去最後住所，而有生死不明
    之情形，堪信為真實，其財產法律關係有予明確之必要，聲
    請人與失蹤人廖招治同為土地共有人，是聲請人為利害關係
    人，其請求選任失蹤人廖招治之財產管理人，於法尚無不合
    。
四、又選任失蹤人財產管理人事件為非訟事件，為期財產管理人
    能善盡其法定職責，法院自得依職權選任適當之人擔任，不
    受聲請人聲明之拘束。經本院函詢財政部國有財產署中區分
    署及南投律師公會是否願意擔任失蹤人廖招治之財產管理人
    ，嗣經財政部國有財產署中區分署南投辦事處以111年10月3
    1日台財產中投三字第11135047550號函覆表示無擔任之意願
    ；南投律師公會則函覆林助信律師同意擔任失蹤人廖招治之
    財產管理人，業獲林助信律師之同意，有其出具之同意書正
    本、律師證書及身分證影本在卷足稽，本院審酌林助信律師
    受有法律之專業訓練，對於財產管理人依法應盡之管理職責
    ，當較一般未受法學訓練之民眾更為明瞭，是以如將失蹤人
    之財產交由律師管理，應有利於處理後續之財產管理等事宜
    ，且律師之行為受有律師法之規範，其執行財產管理人之職
    務更能公正適法，應適於擔任財產管理人職務，爰裁定如主
    文。
五、程序費用負擔之依據：家事事件法第97條，非訟事件法第21
    條第1項前段。
六、如不服本裁定，應於送達後10日內向本院提出抗告狀，並繳
    納抗告費新臺幣1,000元。
中　　華　　民　　國　　111 　年　　11　　月　30　　日
                  家事法庭  司法事務官  許鈞婷